臺灣臺南地方法院刑事判決
110年度訴字第820號
公  訴  人  臺灣臺南地方檢察署檢察官
被      告  張祐喆



選任辯護人  葉進祥律師
上列被告因違反毒品危害防制條例等案件，經檢察官提起公訴（
110年度偵字第2755、8360、8361、12017號），本院判決如下：
    主  文
甲○○犯如附表一所示之罪，均累犯，各處如附表一「宣告刑」欄
所示之刑及沒收；應執行有期徒刑拾貳年；沒收部分併執行之。
    事  實
一、甲○○於民國107年間，因犯持有第二級毒品罪，於108年4月9
    日，經臺灣臺北地方法院，以108年度審簡字第293號案，判
    處有期徒刑6月確定，於108年5月7日易科罰執行完畢。
二、詎甲○○仍不知悔改，明知甲基安非他命係毒品危害防制條例
    第2條第2項第2款所列之第二級毒品，且係管制藥品管理條
    例第3條所指之管制藥品，屬藥事法第22條第1項第1款所列
    之禁藥，依法不得持有、轉讓及販賣。竟仍分別基於幫助販
    賣、販賣、轉讓第二級毒品之犯意，分別於附表一所示時間
    、地點，為幫助販賣、販賣、轉讓第二級毒品之犯行。
三、嗣於110年1月19日經員警持檢察官核發之拘票，拘提甲○○到
    案，並查扣其所有如附表二所示之物，經警檢視附表二編號
    3、4手機內之通訊內容，並通知相關人等到案說明後，始查
    獲上情。
四、案經臺灣臺南地方檢察署檢察官指揮嘉義縣警察局布袋分局
    偵查起訴。
    理  由
一、本判決所引用被告以外之人於審判外之言詞或書面陳述，檢
    察官、被告、辯護人於本院準備程序、審理中均表示同意作
    為證據使用，且迄至言詞辯論終結前均未聲明異議，本院審
    酌上開證據資料製作時之情況，尚無違法不當及證明力明顯
    過低之瑕疵，亦認為以之作為證據應屬適當，爰依刑事訴訟
    法第159條之5規定，認均有證據能力。另本判決引用之非供
    述證據，均依法定程序取得，經合法調查程序，與待證事實
    間復具相當關聯性，無不得為證據情形，依刑事訴訟法第15
    8條之4反面解釋，均有證據能力。
二、上開犯罪事實，業據被告甲○○於本院準備及審理程序中均坦
    承不諱，以上事實，且有：
　　①被告甲○○於警詢及檢察官偵查中之供述。
　　②證人陳建甫、陳宗慶、李宗仁、林郁祐、林恩睿、楊仲凱
      、涂志輝、盧品學等人之證言。
　　③證人陳建甫持有手機內通訊照片紀錄表；陳建甫與被告間
      之Wechat通訊軟體對話截圖各1份。
　　④證人陳宗慶所有台新銀行帳戶(帳號:0000-00-0000000-0號
      )之交易明細1份。
　　⑤被告甲○○持有0000000000號行動電話之通訊監察譯文1份。
　　⑥被告持有0000000000號行動電話與證人李宗仁持有0000000
      000號行動電話間之通訊監察譯文1份。
　　⑦被告持有0000000000號行動電話與證人李宗仁持有0000000
      000行動電話間之通訊監察譯文1份。
　　⑧被告甲○○持有0000000000號行動電話之通訊監察譯文及上
      揭門號行動電話與證人李宗仁持有0000000000號行動電話
      間之通訊監察譯文各1份。
　　⑨本院109年聲監字第888號、110聲監續字第25號通訊監察書
      各1份。
　　⑩國泰世華商業銀行存匯作業管理部110年1月5日國世存匯作
      業字第1100000067號函暨甲○○帳戶(帳號:000000000000號
      )之開戶資料、對帳單、帳戶交易明細查詢各1份)。
　　⑪國泰世華商業銀行存匯作業管理部110年1月20日國世存匯
      作業字第1100007168號函暨盧品學帳戶(帳號:000-00-000
      000-0號)之開戶資料及對帳單各1份。
    等在卷可稽，足認被告任意性之自白確與事實相符，均堪以
    採信。
三、就被告是否獲利部分，被告雖曾辯稱附表一編號2、3、4所
    示犯行，係為不詳姓名綽號老闆之人，販賣交付毒品，買賣
    毒品之價金，已經全部轉交老闆之人，其並未獲利云云(見
    本院卷第364-370頁)。然查：附表一編號2所示購毒者陳宗
    慶，買賣毒品之價金8萬4千元，係親自交付被告(見偵一卷
    第26頁)；編號3、4所示購毒者李宗仁，買賣毒品之價金各
    為5萬元，係轉入被告國泰世華銀行上揭帳戶內(詳見附表一
    編號3、4備註欄)，以上均為被告坦承在卷(見本院卷第366-
    369頁)。再參陳宗慶、李宗仁二人均稱係與被告接洽購買毒
    品者(分見偵一卷第26、201至207頁)，依此足認，綽號老闆
    之人不過為被告之上手，而非與被告共同販賣毒品之人，難
    以證明其已將販賣毒品所得轉交老闆之事實，其辯稱未曾獲
    利云云應有不實。此外參酌被告於本院審理中復陳明，賣3
    千的我賺5百元，賣2千5的我賺5百元，賣5千的我賺5百至1
    千元等語，已坦承從中賺取價差獲利之事實(見本院卷第370
    頁)，再參販賣毒品屬於重罪，如非為牟利，被告如何甘冒
    為警查獲之風險，為損人不利已之犯行，足認被告供承其有
    藉毒品交易牟利之營利意圖當可採信。綜上，本件事證明確
    ，被告犯行均洵堪認定，應予依法論科。
四、論罪科刑：
  ㈠新舊法之比較適用：
    被告為附表一編號1、2所示行為後，毒品危害防制條例第4
    條第2項、第17條第2項之規定於109年1月15日修正公布，同
    年7月15日施行。該次修正後，①同條例第4條2項部分：販賣
    第二級毒品罪之構成要件雖未變更，但販賣第二級毒品罪之
    法定刑由原定之「無期徒刑或7年以上有期徒刑，得併科1,0
    00萬元以下罰金」，修正為「無期徒刑或10年以上有期徒刑
    ，得併科1,500萬元以下罰金」，修正後已提高有期徒刑及
    罰金刑之最高刑度；②同條例第17條第2項部分，由「犯第四
    條至第八條之罪於偵查及審判中均自白者，減輕其刑」。變
    更為「犯第四條至第八條之罪於偵查及『歷次』審判中均自白
    者，減輕其刑」。二者均涉及科刑規範之變更，自有新舊法
    比較適用之必要。而依刑法第2條第1項揭示之「從舊從輕」
    原則比較上開修正前、後規定之適用結果，因修正前該等規
    定法定刑之有期徒刑部分較輕及減刑之規定較寬，修正後該
    等規定顯未較有利於被告，因此附表一編號1、2部分，自應
    適用被告行為時法即修正前毒品危害防制條例第4條第2項、
    第17條第2項之規定予以論罪科刑；附表一編號3至14部分，
    則應依現行法之規定予以論罪科刑。
  ㈡本案得依毒品危害防制條例第17條第2項之規定酌減其刑：
　  按若被告於司法警察詢問或檢察官訊問初始，雖均否認犯罪
    ，惟嗣又表明願意認罪之意，則若檢察官於起訴前「未再」
    或「漏未」探究被告是否確欲自白犯罪，致其無從獲得減刑
    寬典之機會，無異剝奪被告之訴訟防禦權；於此情形，倘被
    告於嗣後之審判又自白犯罪，應再例外認仍有毒品危害防制
    條例第17條第2 項減刑寬典之適用，俾符合該條項規定之規
    範目的；最高法院108年度台上字第1409號判決著有明文。
    經查：被告於檢察官偵查中僅詢問被告有無販賣毒品予何人
    ，而未就特定之時間、地點、價格，詢問被告。亦即檢察官
    於起訴前均未再探究被告是否確欲就附表一編號1至14所示
    各次犯行自白犯罪，依此被告於本院審理中坦承本案犯行，
    依照上揭見解，自仍得依毒品危害防制條例第17條第2項之
    規定酌減其刑。
  ㈢次按行為人轉讓同屬禁藥之第二級毒品甲基安非他命（未  
　  達法定應加重其刑之一定數量）予成年人（非孕婦），依重
    法優於輕法之原則，擇較重之藥事法第83條第1 項轉讓禁藥
    罪論處，如行為人於偵查及歷次審判中均自白，仍應適用毒
    品危害防制條例第17條第2項規定減輕其刑；最高法院刑事
    大法庭著有109年度台上大字第4243號裁定可稽，以上亦先
    敘明。
  ㈣附表一編號1部分：
　  ㊀按甲基安非他命依成癮性、濫用性及對社會危害性之程 
　　  度，已列為毒品危害防制條例第2條第2項第2款所定之第
      二級毒品，禁止非法持有、販賣。又按刑法上之幫助犯，
      係對於犯罪與正犯有共同之認識，而以幫助之意思，對於
      正犯資以助力，而未參與實施犯罪之行為者而言（最高法
      院88年度台上字第1270號判決意旨參照）。刑法關於正犯
      、幫助犯之區別，係以其主觀之犯意及客觀之犯行為標準
      ，凡以自己犯罪之意思而參與犯罪，無論其所參與者是否
      犯罪構成要件之行為，皆為正犯，其以幫助他人犯罪之意
      思而參與犯罪，其所參與者，苟係犯罪構成要件之行為，
      亦為正犯。如以幫助他人犯罪之意思而參與犯罪，其所參
      與者又為犯罪構成要件以外之行為，則為從犯（最高法院
      95年度台上字第3886號判決意旨參照）。
    ㊁此部分被告所為係犯，刑法第30條第1項前段、修正前毒品
      危害防制條例第4條第2項之幫助販賣第二級毒品罪，並應
      依刑法第30條第2項之規定，予以減輕其刑。
    ㊂起訴書論此部分係犯販賣第二級毒品罪，尚有未洽，惟  
      因正犯與幫助犯，僅係犯罪形態與得否減刑有所差異，其
      適用之基本法條及所犯罪名並無不同，僅行為態樣有正犯
      、從犯之分，毋庸引用刑事訴訟法第300條變更檢察官起
      訴之法條（最高法院104年度台上字第452號判決意旨參照
      ），附此敘明。
　  ㊃被告對於其幫助販賣第二級毒品犯行，已坦白承認，依  
      前所述，顯已合於上開規定之自白要件，應依修正前毒品
      危害防制條例第17條第2項之規定遞減輕其刑。
  ㈤附表一編號2部分：
　  被告所為係犯修正前毒品危害防制條例第4條第2項之販賣第
     二級毒品罪(其餘詳如下述㈥㊁所述)。
  ㈥附表一編號3、4、6、7、9至14部分：
　  ㊀核被告此部分所為，係犯毒品危害防制條例第4條第2項之
      販賣第二級毒品罪。
　  ㊁被告就上揭㈤附表一編號2部分及㈥附表一編號3、4、6、7、
      9至14部分，各次販賣甲基安非他命前持有各該次所販賣
      之甲基安非他命之低度行為，分別為各該次販賣甲基安非
      他命之高度行為所吸收，均不另論罪。
　㈦附表一編號5、8部分：
　  ㊀按甲基安非他命雖係第二級毒品，但亦屬藥事法所稱之禁
      藥。又明知為禁藥而轉讓者，藥事法第83條第1項定有處
      罰明文。故行為人明知為禁藥即甲基安非他命而轉讓予他
      人者，其轉讓行為同時該當於毒品危害防制條例第8條第2
      項之轉讓第二級毒品罪及藥事法第83條第1項之轉讓禁藥
      罪，屬法條競合，應依重法優於輕法、後法優於前法等法
      理，擇一處斷。
　  ㊁藥事法第83條第1項轉讓禁藥罪之法定本刑，較毒品危害防
      制條例第8條第2項轉讓第二級毒品罪之法定本刑為重，是
      轉讓第二級毒品甲基安非他命，除轉讓達一定數量；或成
      年人對未成年人、懷胎婦女為轉讓行為，依毒品危害防制
      條例第8條第6項、第9條各有加重其刑至2分之1之特別規
      定，而應依該規定加重處罰者外，應依藥事法第83條第1
      項之規定處罰。經查，被告此部分轉讓甲基安非他命2次
      之犯行，因卷內並無積極證據證明被告所轉讓之甲基安非
      他命重量為何，且轉讓對象均為成年男性林郁祐、林恩睿
      (詳卷內所附證人年籍)。是核被告此部分所為，均係犯藥
      事法第83條第1項之轉讓禁藥罪。
　  ㊂復藥事法並無處罰持有禁藥之明文，亦即持有禁藥並未構
      成犯罪，故被告因轉讓甲基安非他命而持有該禁藥之行為
      ，並無因吸收而不另論罪之關係。
　　㊃被告坦承轉讓禁藥犯行，依上所述，仍得依毒品危害防制
      條例第17條第2項之規定，予以減輕其刑。　
  ㈧被告所為附表一編號1至14所示之各次犯行，時間、地點、對
    像均可明顯區分，顯見犯意各別、行為互殊，為數罪，應予
    分論併罰。
  ㈨刑之加重減輕：
　  ㊀累犯：被告於107年間，曾犯持有第二級毒品罪，經臺灣臺
      臺北地方法院，以108年度審簡字第293號案，判處有期徒
      刑6月，於108年5月7日易科罰金執行完畢(見本院卷第18
      頁)，被告所犯附表一所示之罪均構成累犯。且被告前因
      毒品案件執行完畢，自已深刻認知毒品之危害，竟再犯本
      案多次犯行，非難性更高，顯見其刑罰反應力格外薄弱，
      未能自前所受之刑之執行記取教訓，主觀上有特別之惡性
      ，除販賣第二級毒品法定刑為無期徒刑部分依法不得加重
      外，爰各依刑法第47條第1項規定加重其刑。
　  ㊁刑法第59條部分：按刑法第59條規定之酌量減輕，必於犯
      罪情狀或另有特殊之原因與環境，在客觀上足以引起一般
      同情而可憫恕，認為即予宣告法定最低度刑尤嫌過重者，
      始有適用（最高法院45年台上字第1165號判決意旨參照）
      。而所謂法定最低度刑，於遇有依其他法定減輕事由減輕
      其刑時，係指減輕後之最低度處斷刑而言。查被告為智識
      健全之成年人，對政府嚴格查緝販賣毒品之行為，自無不
      知之理，其明知販毒為法所嚴禁，竟仍為本案販毒行為，
      危害社會治安及國民健康，在客觀上顯不足引起一般同情
      。況被告前有多起違反毒品危害防制條例之前案紀錄，仍
      再犯本案多次販賣毒品等犯行，顯見毫無忌憚，益徵其並
      非單純偶一從事販毒之人，所為自難認有何值得同情之處
      ，且經認罪減刑，嚴峻程度已較為和緩，難認有情輕法重
      之情，且別無其他可憫實據，無再酌減其刑之餘地，爰此
      敘明。
  ㈩爰審酌被告明知甲基安非他命戕害人體身心健康甚鉅，亦明
    知持有、幫助販賣、販賣、轉讓甲基安非他命，為政府嚴厲
    查禁之行為，仍不思戒慎行事，竟無視法令禁制，為上揭犯
    行，所為均有害他人身體健康，危害社會治安和善良秩序，
    更顯見其漠視政府防制毒品之政策與決心，殊屬不該。另衡
    酌被告各次幫助販賣、販賣、轉讓與他人之甲基安非他命之
    數量及販賣毒品之所得，最終坦承犯行不諱及在本院審理中
    所呈現之犯後態度。兼衡被告自陳其為大學畢業之智識程度
    ，入監前擔任電視台總經理特別助理，月收入約新臺幣(下
    同)8萬元、未婚、無子女、與母親及外勞同住，但母親為哥
    哥在撫養，有心臟疾病等一切情狀，分別量處如附表一「宣
    告刑」欄所示之刑及沒收並定如主文所示之應執行刑與沒收
    ，以示懲儆。
五、沒收部分：
　㈠本案經扣得被告所有如附表二所示之物(見警一卷第221頁)。
    其中附表二編號3所示之手機(無sim卡)，使用網路與購毒者
    聯絡、附表二編號4所示之雙卡手機，其中0000000000號行
    動電話門號用來與附表一編號3、4之購毒者李宗仁聯絡購毒
    事宜(見偵一卷第203-207頁)、編號5所示之電子磅秤為秤重
    、分裝之物(見本院卷第361頁)，均為供被告販賣毒品所用
    之物，爰依毒品危害防制條例第19條第1項之規定予以宣告
    沒收。至附表一編號5、8轉讓禁藥罪部分，上開物品則依刑
    法第38條第2項之規定宣告沒收。至其餘扣案之物，皆與本
    案販賣毒品犯行無關，卷內亦無證據顯示與本案有何直接關
    連，爰不宣告沒收。
　㈡被告以附表一編號2至4、6、7、9至14所示之價格販賣甲基安
    非他命，已實際收取各該附表編號所示價金，為被告之犯罪
    所得，應依刑法第38條之1第1項、第3項前段宣告沒收，均
    於全部或一部不能沒收或不宜執行沒收時，追徵其價額。
　㈢本件宣告多數沒收，爰依刑法第42條之2第1項規定，於定應
    執行刑後，諭知沒收部分併執行之。　
據上論斷，應依刑事訴訟法第299 條第1 項前段，修正前毒品危
害防制條例第4 條第2 項、第17條第2項、毒品危害防制條例第4
 條第2 項、第17條第2項、第19條第1項，藥事法第83條第1項、
刑法第11條、第2條第1項、第30條、第47條第1項、第51條第5款
、第38條第2項、第38條之1第1項前段、第3項、第40條之2第1項
，判決如主文。
本案經檢察官 董詠勝 提起公訴，檢察官 乙○○ 到庭執行職務。
中　　華　　民　　國　　111 　年　　7 　　月　　8 　　日
　　　　　　　　　刑事第三庭 審判長 法　官　陳振謙
　　　　　　　　　                  法  官  茆怡文
　　　　　　　　　                  法  官  蔡直青
以上正本證明與原本無異。
如不服本判決應於收受本判決後20日內向本院提出上訴書狀，並
應敘述具體理由。其未敘述上訴理由者，應於上訴期間屆滿後20
日內向本院補提理由書狀（均須按他造當事人之人數附繕本）「
切勿逕送上級法院」。 
    　　　　　　　　　　　　　　　　書記官  鄭瓊琳
中　　華　　民　　國　　111 　年　　7 　　月　　8 　　日
附錄本案論罪科刑法條：
修正前毒品危害防制條例第 4 條
①製造、運輸、販賣第一級毒品者，處死刑或無期徒刑；處無期
  徒刑者，得併科新臺幣三千萬元以下罰金。
②製造、運輸、販賣第二級毒品者，處無期徒刑或十年以上有期
  徒刑，得併科新臺幣一千五百萬元以下罰金。
③製造、運輸、販賣第三級毒品者，處七年以上有期徒刑，得併
  科新臺幣一千萬元以下罰金。
④製造、運輸、販賣第四級毒品者，處五年以上十二年以下有期
  徒刑，得併科新臺幣五百萬元以下罰金。
⑤製造、運輸、販賣專供製造或施用毒品之器具者，處一年以上
  七年以下有期徒刑，得併科新臺幣一百五十萬元以下罰金。
⑥前五項之未遂犯罰之。
毒品危害防制條例第 4 條
①製造、運輸、販賣第一級毒品者，處死刑或無期徒刑；處無期
  徒刑者，得併科新臺幣三千萬元以下罰金。
②製造、運輸、販賣第二級毒品者，處無期徒刑或十年以上有期
  徒刑，得併科新臺幣一千五百萬元以下罰金。
③製造、運輸、販賣第三級毒品者，處七年以上有期徒刑，得併
  科新臺幣一千萬元以下罰金。
④製造、運輸、販賣第四級毒品者，處五年以上十二年以下有期
  徒刑，得併科新臺幣五百萬元以下罰金。
⑤製造、運輸、販賣專供製造或施用毒品之器具者，處一年以上
  七年以下有期徒刑，得併科新臺幣一百五十萬元以下罰金。
⑥前五項之未遂犯罰之。
藥事法第 83 條
①明知為偽藥或禁藥，而販賣、供應、調劑、運送、寄藏、牙保
  、轉讓或意圖販賣而陳列者，處七年以下有期徒刑，得併科新
  臺幣五千萬元以下罰金。
②犯前項之罪，因而致人於死者，處七年以上有期徒刑，得併科
  新臺幣一億元以下罰金；致重傷者，處三年以上十二年以下有
  期徒刑，得併科新臺幣七千五百萬元以下罰金。
③因過失犯第一項之罪者，處二年以下有期徒刑、拘役或科新臺
  幣五百萬元以下罰金。
④第一項之未遂犯罰之。
附表一：
編號 購毒或受轉讓者 時間 地點 行為態樣 宣告刑 1 張人國 109年4月5日1時40分許 臺南市○○區○○路00號附近。 陳宗慶、陳建甫聯絡甲○○稱有人要購買毒品，甲○○得知後聯絡姓名年籍不詳之成年男子，由該名男子出面販賣價值5萬5千元之甲基安非他命給張人國(見警一卷第124頁)。 甲○○幫助販賣第二級毒品，累犯，處有期徒刑貳年；扣案如附表二編號3所示之物沒收。 2 陳宗慶 109年5月26日19時許 陳宗慶位於臺南市○○區○○路 00號5樓D室房間內。 購入甲基安非他命8萬4千元，並交付被告現金8萬4千元(見偵一卷第175頁)。 甲○○販賣第二級毒品，累犯，處有期徒刑肆年；扣案如附表二編號3、5所示之物沒收；未扣案之犯罪所得新臺幣捌萬肆仟元沒收，於全部或一部不能沒收或不宜執行沒收時，追徵其價額。 3 李宗仁 109年12月24日15時37分 李宗仁位於臺北市○○區○○○路0段00號6樓之7住處。 購入甲基安非他命5萬元，其中3萬元由李宗仁匯入被告上揭國泰世華銀行帳戶內，另2萬元，由不詳之人匯入被告上揭帳戶內(見偵一卷第203-205頁)。 甲○○販賣第二級毒品，累犯，處有期徒刑陸年；扣案如附表二編號4、5所示之物沒收；未扣案之犯罪所得新臺幣伍萬元沒收，於全部或一部不能沒收或不宜執行沒收時，追徵其價額。 4 李宗仁 110年1月15日18時31分許 李宗仁位於臺北市○○區○○○路0段00號6樓之7住處前。 轉帳5萬元至被告帳戶內，本欲購入1台兩重之甲基安非他命，卻僅取得2錢重之甲基安非他命(尚欠8錢，1台兩為10台錢，見偵一卷第207頁)。 甲○○販賣第二級毒品，累犯，處有期徒刑陸年；扣案如附表二編號4、5所示之物沒收；未扣案之犯罪所得新臺幣伍萬元沒收，於全部或一部不能沒收或不宜執行沒收時，追徵其價額。 5 林郁祐 109年10月30日11時許 高雄市○○區○○街000號「盛薈飯店」某房間內。 無償取得不詳數量之甲基安非他命吸食(見偵一卷第30、63-65頁)。 甲○○犯轉讓禁藥罪，累犯，處有期徒刑柒月；扣案如附表二編號3、5所示之物沒收。 6 林郁祐 109年11月26日22時許 高雄市○○區○○○路000號前。 購入甲基安非他命3千元，並交付現金3千元予被告(見偵一卷第65號)。 甲○○販賣第二級毒品，累犯，處有期徒刑伍年貳月；扣案如附表二編號3、5所示之物沒收；未扣案之犯罪所得新臺幣參仟元沒收，於全部或一部不能沒收或不宜執行沒收時，追徵其價額。 7 林郁祐 110年1月1日13時許 高雄市左營區南屏路293巷停車場前。 購入甲基安非他命2千5百元，並將2千5百元匯入被告提供之國泰世華銀行帳戶內(見偵一卷第63、130頁)。 甲○○販賣第二級毒品，累犯，處有期徒刑伍年貳月；扣案如附表二編號3、5所示之物沒收；未扣案之犯罪所得新臺幣貳仟伍佰元沒收，於全部或一部不能沒收或不宜執行沒收時，追徵其價額。 8 林恩睿 110年1月1日1時許 高雄市○○區○○路000號艾睏民宿套房內。 無償取得不詳數量之甲基安他命施用(見偵一卷第397-399頁、第448頁)。 甲○○犯轉讓禁藥罪，累犯，處有期徒刑柒月；扣案如附表二編號3、5所示之物沒收。 9 楊仲凱 109年12月10日14時50分 臺中市○區○○○道○段000號星巴克咖啡店前。 購入甲基安非他命5千元，並交付現金5千元予被告(見偵一卷第353頁)。 甲○○販賣第二級毒品，累犯，處有期徒刑伍年肆月；扣案如附表二編號3、5所示之物沒收；未扣案之犯罪所得新臺幣伍仟元沒收，於全部或一部不能沒收或不宜執行沒收時，追徵其價額。 10 楊仲凱 109年12月13日16時40分 臺中市烏日區高鐵與台鐵新烏日站穿堂「翰林茶館」前。 購入甲基安非他命5千元，並交付現金5千元予被告(見偵一卷第353頁)。 甲○○販賣第二級毒品，累犯，處有期徒刑伍年肆月；扣案如附表二編號3、5所示之物沒收；未扣案之犯罪所得新臺幣伍仟元沒收，於全部或一部不能沒收或不宜執行沒收時，追徵其價額。 11 楊仲凱 109年12月26日13時50分 臺中市○○區○○○街0號前。 購入甲基安非他命5千元，並交付現金5千元予被告(見偵一卷第353頁)。 甲○○販賣第二級毒品，累犯，處有期徒刑伍年肆月；扣案如附表二編號3、5所示之物沒收；未扣案之犯罪所得新臺幣伍仟元沒收，於全部或一部不能沒收或不宜執行沒收時，追徵其價額。 12 楊仲凱 110年1月8日13時許 臺中市○○區○○○道○段000號7-11便利商店旁。 購入甲基安非他命5千元，並交付現金5千元予被告(見偵一卷第351頁)。 甲○○販賣第二級毒品，累犯，處有期徒刑伍年肆月；扣案如附表二編號3、5所示之物沒收；未扣案之犯罪所得新臺幣伍仟元沒收，於全部或一部不能沒收或不宜執行沒收時，追徵其價額。 13 楊仲凱 110年1月14日22時30分 新竹市○區○○○路00號前。 購入甲基安非他命5千元，並交付現金5千元予被告(見偵一卷第353頁)。 甲○○販賣第二級毒品，累犯，處有期徒刑伍年肆月；扣案如附表二編號3、5所示之物沒收；未扣案之犯罪所得新臺幣伍仟元沒收，於全部或一部不能沒收或不宜執行沒收時，追徵其價額。 14 涂志輝 110年1月7日18時許 臺中市○區○○路000號斯朵利咖嘴店前。 購入甲基安非他命8千元，並交付現金8千元予被告(見偵一卷第173頁)。 甲○○販賣第二級毒品，累犯，處有期徒刑伍年陸月；扣案如附表二編號3、5所示之物沒收；未扣案之犯罪所得新臺幣捌仟元沒收，於全部或一部不能沒收或不宜執行沒收時，追徵其價額。 
附表二：
編號 扣案物名稱 數量 備                     註 1 甲基安非他命 1包 檢驗後淨重約0.124公克(見本院卷第83頁)。 供被告施用，與本案無關。 不沒收。 2 愷他命 1包 檢驗後淨重約0.103公克(見本院卷第83頁)。 與本案無關。 不沒收。 3 iphone 6plus手機 1支 不含sim卡。 供本案犯罪使用。 沒收。 4 門號0000000000、0000000000號，OPPOReno4z雙卡手機 1支 供本案犯罪所用。 沒收。 5 電子磅秤 1個 被告購買毒品與分裝時確認重量所用。 沒收。 6 斜削吸管 1支 供吸食毒品用，與本案無關(見本院卷第361頁)。 不沒收。 7 毒品吸食器 1組 供吸食毒品用，與本案無關。 不沒收。 
附表三：本案卷證簡稱如下
1.嘉布警偵字第1100001093號號卷宗，簡稱警一卷。
2.嘉布警偵字第1100004917號號卷宗，簡稱警二卷。
3.嘉布警偵字第1100004924號號卷宗，簡稱警三卷。
4.嘉布警偵字第1100007153號號卷宗，簡稱警四卷。
5.臺灣臺南地方檢察署109年度他字第6519號偵查卷宗，簡稱他
  卷。
6.臺灣臺南地方檢察署110年度偵字第2755號偵查卷宗，簡稱偵
  一卷。
7.臺灣臺南地方檢察署110年度偵字第8360號偵查卷宗，簡稱偵
  二卷。
8.臺灣臺南地方檢察署110年度偵字第8361號偵查卷宗，簡稱偵
  三卷。
9.臺灣臺南地方檢察署110年度偵字第12017號偵查卷宗，簡稱偵
  四卷。
10.臺灣臺南地方法院110年度訴字第820號刑事卷宗，簡稱本院
   卷。